臺灣新北地方法院刑事判決　　　　　　　110年度易字第545號

公　訴　人　臺灣新北地方檢察署檢察官
被　　　告　陳苡真


選任辯護人　呂冠勳律師
　　　　　　翁方彬律師
上列被告因詐欺案件，經檢察官提起公訴（108 年度偵字第0000
0 號），被告於準備程序就被訴事實為有罪之陳述，經告知簡式
審判程序之旨，並聽取檢察官、被告與辯護人之意見後，裁定改
依簡式審判程序進行審理，判決如下：
    主  文
陳苡真犯詐欺取財罪，處有期徒刑陸月，如易科罰金，以新臺幣
壹仟元折算壹日。
    事  實
一、陳苡真前為菩瑞人文資產管理有限公司（下稱菩瑞公司）業
    務，並無為莊正男仲介買家之真意，竟貪圖個人銷售獎金，
    意圖為自己不法之所有，基於詐欺取財的犯意，向莊正男承
    諾可代為尋找買家脫手物件，致莊正男陷於錯誤，向陳苡真
    購買商品（時間、標的、金額如附表），事後無從脫手，受
    有損害。
二、案經莊正男告訴臺灣新北地方檢察署檢察官偵查起訴。
    理  由
一、被告陳苡真已經於準備程序與審理時對於以上犯罪事實坦承
    不諱（本院卷第164 頁、第175 頁），與告訴人莊正男於偵
    查時證述大致相符（他卷一第201 頁至第202 頁），並有名
    片、收款證明、統一發票、土地買賣契約書各1 份在卷可佐
    （保全卷第71頁、他卷一第41頁至第53頁、第61頁），足以
    認為被告具任意性的自白與事實符合，應屬可信。因此，本
    案事證明確，被告犯行可以明確認定，應該依法進行論罪科
    刑。
二、論罪科刑：
（一）被告行為所構成的犯罪是刑法第339 條第1 項詐欺取財罪
      。又被告以一樣的詐術使告訴人陷於錯誤，在2 個月內，
      反覆販售相關聯物品給告訴人，主觀目的相同，附表所示
      4 次販售行為之間的獨立性非常薄弱，無法勉強分開，應
      該視為數個舉動的接續實行，以實質上一罪的「接續犯」
      進行評價比較適當。
（二）審酌被告四肢健全，未循正當管道獲得財物，假裝將為告
      訴人尋找買家，導致告訴人多次同意向被告購買商品，最
      終血本無歸，行為非常值得譴責，幸好被告最終及時坦承
      犯行，對於司法資源有一定程度的節省，犯後態度不算是
      太差。又考量被告另有類似手法的詐欺前科，於準備程序
      時說自己大學肄業的學歷，目前工作是賣衣服，收入約新
      臺幣（下同）3 萬元，與父母、弟弟、妹妹一起住，告訴
      人受詐欺金額為152 萬1,000 元（這樣的損害難以如辯護
      人主張選擇拘役作為刑罰種類），與告訴人以152 萬達成
      和解，並已付清52萬元，其餘款項是以分期付款方式給付
      （本院卷第179 頁至第180 頁、第243 頁、第245 頁）等
      一切情況，量處如主文所示之刑，並諭知如果易科罰金的
      話，應該如何進行折算的標準。
三、被告的犯罪所得不需宣告沒收：
    被告於偵查供稱：我收到的錢都是交給菩瑞公司的上級「朱
    先生」等語（他卷三第32頁至第33頁），並且於準備程序供
    稱：我販售商品取得的銷售獎金為商品價格的15% 等語（本
    院卷第82頁），以此計算被告的犯罪所得為22萬8,150 元（
    152 萬1,000 元×15% ＝22萬8,150 元），但是被告已經清
    償50萬元的和解金（本院卷第243 頁、第245 頁），超過被
    告獲得的犯罪所得，若再就被告取得的犯罪所得宣告沒收，
    將是一個過於苛刻的決定，應該根據刑法第38條之2 第2 項
    規定，不再進行沒收宣告。
據上論斷，應依刑事訴訟法第273 條之1 第1 項、第299 條第1
項前段，判決如主文。
本案經檢察官陳姵伊提起公訴，檢察官劉新耀到庭執行職務。
中　　華　　民　　國　 110　　年　　11　　月　　30　　日
                  刑事第一庭  法　官　陳柏榮
上列正本證明與原本無異。
如不服本判決，應於送達後20日內敘明上訴理由，向本院提出上
訴狀，上訴於本院第二審合議庭 (應附繕本) 。其未敘述上訴理
由者，應於上訴期間屆滿後20日內向本院補提理由書「切勿逕送
上級法院」。
                              書記官  王道欣
中　　華　　民　　國　 110　　年　　12　　月　　1 　　日
附錄本件論罪科刑法條：刑法第339 條
中華民國刑法第339條
（普通詐欺罪）
意圖為自己或第三人不法之所有，以詐術使人將本人或第三人之
物交付者，處 5 年以下有期徒刑、拘役或科或併科 50 萬元以
下罰金。
以前項方法得財產上不法之利益或使第三人得之者，亦同。
前二項之未遂犯罰之。
 
 
 
附表：
┌──┬──────┬────────┬────────┐
│編號│    時間    │      標的      │ 金額（新臺幣） │
├──┼──────┼────────┼────────┤
│ 1  │105年6月2日 │淡水宜城牌位    │   196,000 元   │
├──┼──────┼────────┼────────┤
│ 2  │105年6月20日│紅橙玉骨灰罐    │   325,000 元   │
├──┼──────┼────────┼────────┤
│ 3  │105年7月11日│淡水宜城夫妻位  │   500,000 元   │
├──┼──────┼────────┼────────┤
│ 4  │105年8月17日│淡水宜城功德牌位│   500,000 元   │
└──┴──────┴────────┴────────┘